---
title: "plot01"
output: html_document
---

## 01. 변수의 특징을 찾기 위해서 사용하는 그래프
<pre>
(1) 하나의 변수에 대한 것.
히스토그램(hist) : 연속형 변수 표시 
Barplot : 명목형 변수 그래프 표시 
Boxplot : 데이터의 분포를 본다.

(2) 산포도, 산점도(두변수에 관한 것)
</pre>

## 02. plot(base), ggplot2 패키지, rCharts 패키지
<pre>
base plot : 빠르게 데이터 탐색용
ggplot2 : 보다 정교한 그래프 특징 나타내기
rCharts(d3, javascript) : Report를 위한 그래프
</pre>

## 03. 고수준 함수, 저수준 함수
<pre>
plot, boxplot, hist
title, lines, points(그래프 타이틀, X축 이름, Y축 이름, 그래프 색 바꾸기)
</pre>

```{r}
setwd("D:/bigdatacourse/data/R_2")
DF <- read.csv("example_studentlist.csv")
attach(DF)
str(DF)
DF
```

## 값을 하나 갖는 경우,
```{r}
plot(age)
```

## 값을 두개 갖는 경우, 
```{r}
sex
par(mfrow=c(2,2))
plot(height, weight)
plot(weight~height)
plot(height, sex)
plot(sex,height)  # 성별에 따른 키의 boxplot
```

## 변수간의 관계를 표시하기 위한 필수. scatter plot
```{r}
names(DF)
str(DF)
DF2 <- data.frame(age, height, weight)
DF2
plot(DF2)
```

### plot의 pch 속성 
<pre>
점의 종류를 남자와 여자를 별도로 표시한다.

</pre>
```{r}
#str(DF)
#help(plot)
par(mfrow=c(1,2))
plot(weight~height)
plot(weight~height, pch=as.integer(sex))
# 간단한 저수준 함수를 추가
```

## pch
<pre> 총 18개까지 가능하다. </pre>
```{r}
plot(weight~height, pch=as.integer(sex))
legend("topleft", c("남", "여"), pch=DF$sex)
```

## coplot() 함수 
<pre>
명목형 변수에 대한 그래프
Levels별 그래프를 보는 것이 목적이다.
남녀 성별에 따른 키와 몸무게의 상관관계 
</pre>
```{r}
coplot(weight~height | sex)
```

## 저수준 함수 사용해 보기 
```{r}
plot(weight~height, ann=FALSE)
title(main="A와 B의 몸무게와 키의 상관관계")
title(xlab="키", ylab="몸무게")
grid()  # 격자 추가

hMean <- mean(height)
wMean <- mean(weight)
abline(v=hMean, col="red")
abline(h=wMean, col="blue")
```

## barplot
```{r}
tblBlood <- table(DF$bloodtype)
tblBlood
barplot(tblBlood)
title(main="혈액형별 빈도수")
title(xlab="혈액형", ylab="빈도수" )
```

## barplot 혈액형별 키의 평균
```{r}
Height = tapply(height,bloodtype,mean )
Height
barplot(Height, ylim=c(0,200))
```

## boxplot 혈액형별(levels) 키에 대한 분포 그려보기
<pre>
boxplot(하나변수)  # 하나의 변수의 분포
boxplot(A ~ B)  # B에 구분별 A의 분포 (B는 범주형 변수) 
</pre>
```{r}
boxplot(height)
boxplot(height~bloodtype)
```

## hist
<pre>
hist(하나의 변수) # 연속형변수
</pre>
```{r}
par(mfrow=c(2,1))
hist(height)  # 하나의 변수
hist(height, breaks=1, prob=T)
hist(height, breaks=1)
hist(height, prob=T)
```

# 확인용 
```{r}
par(mfrow=c(1,2))
hist(height, breaks=1, prob=T)
hist(height, breaks=1)
```

```{r}
#help(hist)
length(height)
data.frame(height, height/17)
```

## 저수준 함수
```{r}
par(mfrow=c(1,1))
hist(height, breaks=10, prob=T)
lines(density(height))
```

```{r}

hist(height, breaks=10, prob=T)

range(height)
BPoint = seq(min(height), max(height)+7, by=7)
BPoint
hist(height, breaks=BPoint)
```

## breaks 포인트를 5로 나누기
```{r}
BPoint = seq(min(height), max(height)+5, by=5)
BPoint
hist(height, breaks=BPoint)
```

## breaks 포인트를 10로 나누기
```{r}
BPoint = seq(min(height), max(height)+10, by=10)
BPoint
hist(height, breaks=BPoint)
```

## 2,3 열의 그래프를 그린다.
<pre>
1행 1열 height, weight 에 대한 산점도
1행 2열 성별, weight에 대한 Boxplot 그리기
1행 3열에는 혈액형별  빈도수 구하기 barplot
2행 1열 boxplot (height)
2행 2열 boxplot (혈액형별 height)
2행 3열 histgram(height에 대한 density - breaks 5단위)
<pre>
```{r}
par(mfrow=c(2,3))

plot(weight, height)
plot(sex, height)
barplot(table(bloodtype))
boxplot(height)
boxplot(height~bloodtype)
BPoint = seq(min(height), max(height)+5, by=5)
BPoint
hist(height, breaks=BPoint)
```

## 한 그래프에 두개의 그래프 그려보기
```{r}
TS1 <- c(round(runif(30)*100))
TS2 <- c(round(runif(30)*100))
TS3 <- c(round(runif(30)*100))
TS1
TS2
TS3
plot(TS1, type="l")
lines(TS2, col="red", lty="dashed")
lines(TS3, col="blue", lty="dashed")
```

```{r}
runif(30)*100

```

```{r}
#help(plot)
par(mfrow=c(2,2))
plot(weight, type="p")
plot(weight, type="l")
plot(weight, type="b")
plot(weight, type="s")
```

## ggplot2
```{r}
#install.packages("ggplot2")
#install.packages("ggthemes")
library(ggplot2)
library(ggthemes)
```

## ggplot2
<pre>
dataset : diamond
</pre>
```{r}
dim(diamonds)
str(diamonds)
head(diamonds)
summary(diamonds)
names(diamonds)
```


<pre>
ggplot() 
geom_point()
theme_wsj
</pre>
```{r}
#help(diamonds)
names(diamonds)
ggplot(data=diamonds, 
       aes(x=carat, y=price, colour=clarity)) +
       geom_point() +
       theme_wsj()
```

```{r}
g1 <- ggplot(data=diamonds, 
       aes(x=carat, y=price, colour=clarity))
g2 <- geom_point()
g3 <- theme_wsj()
g1 + g2 + g3
plot(diamonds$carat, diamonds$price)

g1 + g2 + theme_bw()
```

```{r}
DF
g1 <- ggplot(DF)
```

### ggplot2, point, line, size
<pre>
x축 weight, y축 height, 색구분 : bloodtype
(1) 점으로 해보기
(2) 선으로 그려보기
(3) 점의 사이즈를 키워보기
(4) 성별로 나눠서 그래프를 보기
facet_grid() : facet_grid(.~sex)
</pre>
```{r}
g1 <- ggplot(DF, aes(x=height, y=weight,           colour=bloodtype))
g2_p <- geom_point(size=10)
g2_l <- geom_line(size=2)
g3 <- facet_grid(.~sex)
g1 + g2_p + g2_l + g3
```
```{r}
mtcars
g1 <- ggplot(mtcars, aes(disp, mpg))
g2_p <- geom_point(size=5)
#g2_l <- geom_line(size=2)
g3 <- facet_grid(.~cyl)
#g
g1 + g2_p
g1 + g2_p + g2_l + g3
```

## barplot를 ggplot로 
```{r}
DF
g1 <- ggplot(DF, aes(x=bloodtype, fill=sex))
#g2_p <- geom_point(size=5)
#g2_l <- geom_line(size=2)
g2_b <- geom_bar(position = "dodge", width=0.3)
#g3 <- facet_grid(.~cyl)
#g
g1 + g2_b

```
```{r}
table(bloodtype,sex)
```

